【裁判字號】    95,抗,90
【裁判日期】    950622
【裁判案由】    拍賣抵押物
【裁判全文】
臺灣板橋地方法院民事裁定                95年度抗字第90號
抗  告  人  丙○○
視同抗告人  丁○○
相  對  人  國泰世華商業銀行股份有限公司
法定代理人  甲○○
代  理  人  乙○○
抗告人因與國泰世華商業銀行間等拍賣抵押物事件，對於中華民
國95年5月2日臺灣板橋地方法院95年度拍字第506 號裁定提起抗
告，本院裁定如下：
    主  文
抗告駁回。
抗告程序費用由抗告人連帶負擔。
    理  由
一、按訴訟標的對於共同訴訟之各人必須合一確定者，共同訴訟
    人中一人之行為有利益於共同訴訟人者，其效力及於全體；
    不利益者，對於全體不生效力，民事訴訟法第56條第1 款定
    有明文；又非訟事件法第11條規定，民事訴訟法有關當事人
    能力、訴訟能力及共同訴訟之規定，於非訟事件關係人準用
    之。本件雖僅抗告人丙○○一人對原裁定提起抗告，惟本件
    拍賣抵押物裁定對丙○○與丁○○必須合一確定，丙○○提
    起本件抗告，形式上係有利於丁○○，故其抗告之效力及於
    丁○○，應將丁○○併列為視同抗告人，合先說明。
二、次按扺押權人，於債權已屆清償期，而未受清償者，得聲請
    法院拍賣抵押物，就其賣得價金而受清償，民法第873條第1
    項定有明文。次按聲請拍賣抵押物，原屬非訟事件，祇須其
    抵押權已經依法登記，並登記之清償期已屆滿而未受清償時
    ，法院即應為許可拍賣抵押物之裁定；如對於此項法律關係
    有爭執時，亦應由有爭執之人另行提起訴訟，以求解決，不
    得僅依抗告程序聲明其爭執，並據為廢棄拍賣抵押物裁定之
    理由（最高法院70年度臺抗字第197號裁定意旨與最高法院
    51年10月8日民刑庭總會決議(三)內容可資參照）。
三、本件相對人主張對於抗告人有原裁定所載之債權，並以原裁
    定主文所示之不動產設定抵押權，且經依法登記，該債權又
    已屆清償期而未受清償，有相對人提出之他項權利證明書、
    、不動產登記簿謄本、扺押權設定契約書、借據、其他約定
    事項等可證，原法院據以准許相對人拍賣抵押物之聲請，即
    無不當，抗告意旨略以抗告人每月17日、28日須繳交貸款新
    台幣（下同）16,675元等語，嗣因經商失敗，積欠3 期貸款
    ，遂與相對人協商，相對人同意抗告人先按月繳交貸款後再
    慢慢清償積欠之前3期未繳貸款部分，惟抗告人於民國95年4
    月11日繳交貸款18,000元後，相對人卻仍聲請拍賣抵押物等
    語，依首開說明，法院所為准駁聲請拍賣扺押物之裁定，無
    確定實體法上法律關係存否之性質，袛須其抵押權已經依法
    登記，且債權已屆清償期而未受清償，法院即應為准許拍賣
    抵押物之裁定，抗告人應就爭執事項，另行起訴，以求解決
    ，茲乃提起起抗告，請求廢棄原裁定，不能謂有理由。
四、據上論結，本件抗告為無理由，依非訟事件法第46條、第21
    條第2項，民事訴訟法第495條之1第1項、第449條第1項、第
    78條、第85條第2項，裁定如主文。
中    華    民    國    95    年    6     月    22    日
              民事第一庭    審判長法  官  李世貴
                                  法  官  黃若美
                                  法  官  陳翠琪
正本係照原本作成。
如不服本裁定，僅得於收受本裁定正本送達如不服本裁定，僅得
於收受本裁定正本送達後10日內，以適用法規顯有錯誤為理由，
向本院提出再抗告狀，（須附繕本一份及繳納再抗告裁判費新台
幣1,000 元），經本院許可後紿可再抗告。
中    華    民    國    95    年    6     月    22    日
                                  書記官  林進煌


司法院資訊處製作；財團法人民間司法改革基金會備份。
